臺灣臺南地方法院刑事判決
111年度易字第754號
公  訴  人  臺灣臺南地方檢察署檢察官
被      告  吳明祥


上列被告因恐嚇案件，經檢察官提起公訴（111年度偵字第9654
號），被告就被訴事實為有罪之陳述，改依簡式審判程序審理，
本院判決如下：
    主  文
吳明祥犯恐嚇罪，處有期徒刑貳月，如易科罰金，以新台幣壹仟
元折算壹日。緩刑貳年。
    事  實
一、吳明祥與蔡惠萍原為男女朋友關係，二人於民國（下同）11
    0年10月間分手，吳明祥為求再與蔡惠萍見面，竟於111年3
    月23日17時43分許，在臺南市○○區○○路0段000巷00弄00號住
    處，基於恐嚇危害安全之犯意，以手機連結網路後，先以通
    訊軟體「Facebook」，將吳明祥之前於109年2月24日1時36
    分，轉寄給蔡惠萍觀看的性愛影片下方(涉妨害風化部分，
    檢察官另為不起訴處分)，書寫「這影片女主角，是妳嗎？
    妳盡量躲好，不要讓我找到」等訊息，傳送予蔡惠萍；嗣於
    同日（即111年3月23日）再以通訊軟體「Line」，接續書寫
    「再繼續玩沒關係，我會讓妳爸，都爬起來走路」、「沒關
    係啦！要把我裝瘋子，我會瘋給你看」、「妳今天沒有出現
    在我面前，明天妳會怎樣，我不知道」、「妳不要當我瘋子
    的，我可以瘋給妳看」、「妳已經逼到我快抓狂了，不要搞
    到公寓的人都認識妳，我會等到妳出現在我面前的，躲好，
    找不到妳，就找妳媽」等訊息，傳送給蔡惠萍，致蔡惠萍心
    生畏懼，而生危害於安全。
二、案經蔡惠萍訴由臺南市政府警察局第三分局報請臺灣臺南地
    方檢察署檢察官偵查起訴。 　　
    理  由
一、本件被告所犯為死刑、無期徒刑、最輕本刑3年以上有期徒
    刑以外之罪，亦非屬高等法院管轄之第一審案件，其於審理
    程序進行中，先就被訴事實為有罪之陳述，經本院告知簡式
    審判程序之旨，並聽取檢察官、被告之意見後，本院依刑事
    訴訟法第273條之1第1項裁定，進行簡式審判程序。是本案
    證據調查，依同法第273條之2規定，不受同法第159條第1項
    、161條之2、161條之3、163條之1及164條至170條所定證據
    能力認定及調查方式限制，合先敘明。
二、上揭事實，業據被告於警偵訊及本院審理時，均坦承不諱（
    詳警卷4至5頁、偵查卷23頁，本院卷24頁），核與證人即告
    訴人蔡惠萍於警詢及偵查中證述情節相符；此外，並有被告
    與告訴人之Facebook對話內容截圖、Line對話內容截圖在卷
    可稽（詳警卷11至23頁）。是被告自白核與事實相符。本件
    被告恐嚇犯行，事證明確，應可認定。
三、核被告所為，係犯刑法第305條恐嚇危害安全罪。又本件被
    告於同一日先後多次，傳送恐嚇訊息予告訴人之舉動，被告
    係於密接之時間陸續所為，主觀上應係基於單一之恐嚇危害
    安全犯意，客觀上所侵害者並為相同之法益，各舉動之獨立
    性甚為薄弱，依一般社會健全觀念，難以強行區分為不同行
    為，在刑法評價上以視為數個舉動之接續施行，合為包括之
    一行為予以評價，較為合理，應屬接續犯，僅論以一罪。 
四、爰審酌被告與告訴人分手後，被告為求再與告訴人見面，竟
    一時情急衝動，於同一日先後多次傳送恐嚇訊息予告訴人，
    致告訴人身心，受到嚴重侵害，實有不該；復審酌被告平日
    素行，本件犯罪動機及原因、犯後坦承犯行之犯後態度、被
    告犯罪之手段、情節，於本院審理時，被告當庭書立切結書
    予告訴人，保證不再犯，並交付新台幣10萬元予告訴人，以
    賠償告訴人，有被告書立切結書及告訴人書立收據在卷可憑
    （詳本院卷37、39頁）；復審酌被告自陳為高中畢業之智識
    程度、現從事運輸業、每月收入約5萬元、現育有1名與前妻
    所生5歲孩子、今年（111年）5月再結婚之經濟及家庭生活
    狀況等一切情狀，量處如主文所示之刑，並定其易科罰金之
    折算標準。
五、末查，被告前無前科犯行，有臺灣高等法院被告前案紀錄表
    為憑，本件被告係為求再與告訴人見面，一時情急所為，犯
    後被告已坦承犯行，於本院審理時，並當庭書立切結書予告
    訴人，保證不再犯，復當庭交付10萬元賠償告訴人，已如前
    述；經此偵審教訓，信被告應知警惕，而無再犯之虞，本院
    因認被告所宣告之刑，以暫不執行為適當，爰依刑法第74條
    第1項第1款之規定，併諭知被告緩刑2年，以啟自新。　　
據上論斷，應依刑事訴訟法第273條之1第1項、第284條之1、第2
99條第1項前段，刑法刑法第305條、第41條第1項前段、第74條
第1項第1款，刑法施行法第1條之1，判決如主文。
本案經檢察官高振瑋提起公訴，檢察官吳惠娟到庭執行職務。
中　　華　　民　　國　　111 　年　　8 　　月　　22　　日
　　　　　　　　　      刑事第一庭  法　官　董武全
以上正本證明與原本無異。
如不服本判決應於收受本判決後20日內向本院提出上訴書狀，並
應敘述具體理由。其未敘述上訴理由者，應於上訴期間屆滿後20
日內向本院補提理由書狀（均須按他造當事人之人數附繕本）「
切勿逕送上級法院」。 
  　　　　　　　　　　　　　　　　　書記官　李培聞
中　　華　　民　　國　　111 　年　　8 　　月　　22　　日
附錄所犯法條：
刑法第305條
以加害生命、身體、自由、名譽、財產之事恐嚇他人，致生危害
於安全者，處2年以下有期徒刑、拘役或9千元以下罰金。